臺灣板橋地方法院民事判決　　　　　　　 96年度訴字第657號
原　　　告　上聖農產加工廠企業有限公司
　　　　　　　　　　　　樓
法定代理人　丙○○
訴訟代理人　巫宗翰律師
被　　　告　甲○○
　　　　　　　　　　　　號
訴訟代理人　林月雪律師
　　　　　　江鶴鵬律師
上列當事人間請求給付貨款事件，經本院於中華民國96年8 月7
日言詞辯論終結，判決如下：
    主      文
被告應給付原告新臺幣佰零捌萬捌仟陸佰元，及自民國九十六
年四月十五日起至清償日止，按年息百分之五計算之利息。
訴訟費用由被告負擔。
本判決於原告以新臺幣壹佰零萬元為被告供擔保後，得假執行
；但被告如以新臺幣佰零捌萬捌仟陸佰元為原告預供擔保，得
免為假執行。
    事實及理由
一、原告主張：緣被告於民國（下同）95年11月至12月間，陸續
    向原告購買爆薏仁、麥仁、黃豆、黑麥、炒黑豆及葵花子等
    農產加工品，貨款總計新臺幣（下同）3,224,615 元，而原
    告已依約將品質、數量如符之貨物交付予被告受領無訛。嗣
    被告退回價值136,015 元之貨品，則被告尚應給付原告之貨
    款計為3,088,600 元，原告即向被告請求給付前揭貨款，詎
    被告竟拒不給付，為此爰依買賣之法律關係，請求被告給付
    上開貨款等語。並聲明：求為判決如主文所示，並願供擔保
    ，請求准予假執行。
二、被告則以：被告雖曾於95年11月及12月有向原告進貨，惟其
    中11月份之貨款1,259,345 元貨款部分，被告已開立付款人
    為誠泰銀行大同分行，帳號：00-0000000，票號EC0000000
    ，發票日為95年11月17日，金額1,259,650 元，受款人為乙
    ○○之支票1 紙業已清償；另12月份貨款1,829,255 元部分
    被告並無意見等語，資為抗辯。併為答辯聲明：原告之訴及
    假執行之聲請均駁回，如受不利判決，願供擔保請准免為假
    執行。
三、兩造不爭執事項：
 (一)兩造間於95年11月、12月有買賣爆薏仁、麥仁、黃豆、黑
     麥、炒黑豆、葵花子等農產加工品之事實並不爭執，並有
     原告提出之客戶銷貨明細表影本2紙及送貨單影本12紙為證
     。
 (二)被告對於95年12月份貨款1,829,255元尚未給付原告之事實
     不爭執。
四、本院得心證之理由：
 (一)原告主張被告於95年11月份向其購買爆薏仁、麥仁、黃豆
     、黑麥、炒黑豆、葵花子等農產加工品貨款為1,259,345元
     ，被告未為給付，並提出客戶銷貨明細表影本1 紙及出貨
     單影本5 紙為證，被告對於上開95年11月份向原告購買農
     產加工品及該月貨款金額為1,259,345 元之事實並不爭執
     ；惟辯以該月貨款伊業已開立付款人為誠泰銀行大同分行
     ，帳號：00-0000000，票號EC0000000 ，發票日為95年11
     月17日，金額1,259,650 元，受款人為乙○○之支票1 紙
     予以清償，其中多付305 元部分乙○○於受款當日以現金
     退還被告云云，並提出支票正、反面影本附卷可稽。經查
     ：原告對於收受上開支票並不否認，惟稱被告交付該紙支
     係用來清償95年10月份之貨款，並非清償95年11月份之貨
     款。又被告主張上開支票係清償95年11月份之貨款之用，
     然上開支票發票日為95年11月17日，而原告於95年11月20
     日及95年11月23日尚有出貨予被告，此為被告所不爭執，
     復有出貨單影本2 紙在卷可憑。是以原告於上開發票日之
     後尚有出貨，則被告於簽發支票時，又如何能計算出該月
     貨款為1,259,345 元？再被告辯稱上開支票係95年11月21
     日乙○○向被告請領11月份貨款時所簽發，當日亦已預訂
     95年11月23日貨物，故得以計算出該月份之貨款，係乙○
     ○要求將發票日提前記載為95年11月17日，並提出支票存
     根影本為憑；惟為原告所否認，且被告上開所辯將支票發
     票日提前記載，對原告並無實益，亦有違常理。況被告迄
     今亦無法舉證證明95年11月份之貨款確有清償。從而，被
     告上開所辯，顯不足採。
 (二)綜上所述，原告依買賣契約價金請求權之法律關係，請求
     被告給付3,088,600 元及自起訴狀繕本送達翌日（即96年4
     月15日）起至清償日止，按年息5%計算之利息，為有理由
     ，應予准許。
五、兩造分別陳明願供擔保請准宣告假執行及免為假執行，經核
    均無不合，爰分別酌定相當之擔保金額准許之。
六、因本案事證已臻明確，兩造其餘主張、陳述及所提之證據暨
    攻擊防禦方法，經本院審酌後，認無礙於本案勝負之判斷，
    毋庸再予一一論述。
七、結論：本件原告之訴為有理由，依民事訴訟法第78條、第
    390條第2項、第392條第2項，判決如主文。
中　　華　　民　　國　　96　　年　　8 　　月　　21　　日
                     民事第二庭  法　官　潘  長  生
以上正本係照原本作成。
如對本判決上訴，須於判決送達後20日內，向本院提出上訴狀，
上訴臺灣高等法院（應按他造人數提出繕本）。
中　　華　　民　　國　　96　　年　　8 　　月　　23　　日
                                 書記官  許  清  琳
